【裁判字號】    98,易,384
【裁判日期】    980930
【裁判案由】    竊盜等
【裁判全文】
臺灣嘉義地方法院刑事判決               98年度易字第384號
公  訴  人  臺灣嘉義地方法院檢察署檢察官
被      告  甲○○
                    （現另案於臺灣嘉義看守所羈押中）
上列被告因竊盜案件，經檢察官提起公訴（98年度偵字第5237號
），被告於準備程序中就被訴事實為有罪之陳述，經本院合議庭
裁定由受命法官改依簡式程序審理，判決如下：
    主  文
甲○○犯加重竊盜罪，累犯，處有期徒刑玖月，扣案螺絲起子壹
支沒收；又犯毀損他人物品罪，累犯，處有期徒刑參月，扣案螺
絲起子壹支沒收。應執行有期徒刑拾月，扣案螺絲起子壹支沒收
。
    犯 罪 事 實
一、甲○○前因竊盜案件，經本院以95年度朴簡字第191 號判決
    判處有期徒刑5 月確定，嗣經減刑為有期徒刑2 月15日確定
    ，並於民國97年3 月24日縮刑期滿執行完畢。猶不知悔改，
    竟意圖為自己不法之所有，於98年6 月30日凌晨零時50分許
    ，攜帶客觀上具有危險性，可作為兇器使用之螺絲起子1 支
    ，前往嘉義縣太保市○○里○○○街3 巷16號後面停車場，
    持該螺絲起子擊破乙○○所有車牌號碼0291-GQ 號自用小客
    車之左前車窗，致使該車窗毀損不堪使用，甲○○再開啟該
    汽車車門，進入車內竊取乙○○所有衛星導航器1 組、回數
    票8 張、CD19片、點煙器1 組、新台幣115 元得手，惟旋即
    為警查獲，並扣得甲○○所有上開螺絲起子1 支。
二、案經乙○○訴由嘉義縣警察局水上分局報告臺灣嘉義地方法
    院檢察署檢察官偵查起訴。
    理  由
一、本件係經被告甲○○於準備程序當庭表示認罪，而經本院裁
    定以簡式審判程序加以審理，則依據刑事訴訟法第273 條之
    2 、同法第159 條第2 項之規定，不適用傳聞法則有關限制
    證據能力之相關規定，合先敘明。
二、上揭犯罪事實，業經被告於本院審理時坦承不諱，核與證人
    即告訴人涂騰浩於警詢中指述遭毀損及失竊物品之情節相符
    ，並有上開螺絲起子1 支扣案可資佐證，復有贓物認領保管
    單、搜索扣押筆錄、扣押物品目錄表、扣押物品證明書、扣
    押書及照片8 張等附卷足參。是被告上揭自白核與事實相符
    ，應堪採信。從而，本件事證明確，被告犯行堪以認定，應
    依法論科。
三、按刑法第321 條第1 項第3 款之攜帶兇器竊盜罪，係以行為
    人攜帶兇器竊盜為加重條件，此所謂兇器，其種類並無限制
    ，凡客觀上足對人之生命、身體、安全構成威脅，具有危險
    性之兇器均屬之，且只須行竊時攜帶此種具有危險性之兇器
    為已足，並不以攜帶之初有行兇之意圖為必要，最高法院79
    年度臺上字第5253號判例意旨可資參照。查被告行竊時所持
    之螺絲起子1 支，係金屬製造，質地堅硬，全長約16.5公分
    ，鐵製部分約為7.5 公分，木柄部分約為9 公分等情，業據
    本院當庭勘驗無訛，在客觀上均足認對人之生命、身體、安
    全構成威脅，而均為具危險性之兇器，殆無疑義。是核被告
    所為，分別係犯刑法第354 條之毀損他人物品罪、第321 條
    第1項第3款之攜帶兇器竊盜罪。被告所犯上開2 罪間，犯意
    各別，行為互殊，應與分論併罰。又被告前因竊盜案件，經
    本院以95年度朴簡字第191 號判決判處有期徒刑5 月確定，
    嗣經減刑為有期徒刑2 月15日確定，並於97年3 月24日縮刑
    期滿執行完畢等情，有臺灣高等法院被告前案紀錄表1 份附
    卷可按，其於有期徒刑執行完畢5 年以內，故意再犯本案有
    期徒刑以上之2 罪，均為累犯，均應依刑法第47條第1 項之
    規定，加重其刑。爰審酌被告素行非佳，業如前述，僅因缺
    錢花用，竟圖不勞而獲之動機及目的，即持客觀上足以為兇
    器使用之螺絲起子先毀損被害人汽車車窗後，竊取被害人上
    開物品，影響社會治安非微，惟其所毀損、竊取之物品之價
    值尚非重大，及犯後坦均承犯行，犯後態度尚佳等一切情狀
    ，分別量處如主文所示之刑，及定其應執行之刑。
四、扣案螺絲起子1 支，為被告所有持供犯上開竊盜犯行所用之
    物，業據其供明在卷，應依刑法第38條第1 項第2 款之規定
    宣告沒收。至扣案小支螺絲起子及剪刀各1 支，均與本件被
    告上開犯行無涉，爰均不得宣告沒收，附此敘明。
據上論斷，應依刑事訴訟法第273 條之1 第1 項、第299 條第1
項前段，刑法第321 條第1 項第3 款、第354 條、第47條第1 項
、第51條第5 款、第38條第1 項第2 款，刑法施行法第1 條之1
第1 項、第2 項前段，判決如主文。
本案經檢察官侯德人到庭執行職務。
中    華    民    國    98    年     9    月    30    日
                  刑事第一庭    法  官  張志偉
以上正本證明與原本無異。
如不服本判決應於收受判決後10日內向本院提出上訴書狀，並應
敘述具體理由；其未敘述上訴理由者，應於上訴期間屆滿後20日
內向本院補提理由書（均須按他造當事人之人數附繕本）「切勿
逕送上級法院」。告訴人或被害人如對於本判決不服者，應具備
理由請求檢察官上訴，其上訴期間之計算係以檢察官收受判決正
本之日期為準。
中    華    民    國    98    年     9    月    30    日
                                書記官  張子涵
附錄法條：
中華民國刑法第321條第1項第3款
（加重竊盜罪）
犯竊盜罪而有左列情形之一者，處 6 月以上、 5 年以下有期徒
刑：
三、攜帶兇器而犯之者。
中華民國刑法第354條
（毀損器物罪）
毀棄、損壞前二條以外之他人之物或致令不堪用，足以生損害於
公眾或他人者，處2年以下有期徒刑、拘役或5百元以下罰金。


司法院資訊處製作；財團法人民間司法改革基金會備份。
